

# **DIEGO SEJAS**

Desarrollador Java- Spring Boot -Api rest.



Monte Grande - Bs.As



Alesejas\_1@hotmail.com



1138400507



https://www.linkedin.com/in/diegosejas

# PRESENTACIÓN

Mis trabajos y experiencias obtenidas fueron formándome en un perfil Técnico IT de Sistemas, área en la cual me desempeño actualmente.

Hace un tiempo me encontré con esta hermosa pasión por la programación y en la cual estoy en continuo aprendizaje tanto a nivel universitario, como en varios cursos y proyectos propios, especializándome en Java con Spring Boot.

# EDUCACIÓN

2015 – En curso Buenos Aires, Argentina

#### **Universidad Nacional de Lanús**

Licenciatura en Sistemas

2002 - 2007 Buenos Aires, Argentina

Inst. de Formación docente I.S.F.D. Y T. Nº 172

Analistas de Sistemas Informáticos

## CONOCIMIENTOS

#### Java

Spring Boot, Api rest. JPA Hibernate, JWT, Sendrig, Aws.

#### **Javascript**

Ajax, Jquery, Json

#### HTML5 v CSS3

ABootstrap 4, Materialize CSS

#### **HTMS SQL Server**

DML,DDL, T-SQL , Store Procedure - MySql

## EXPERIENCIAS

Nov. 2015 – Presente Buenos Aires, Argentina

#### Freelance Java developer

Desarrollador Web/ Java – Spring boot – Api rest bootstrap , Ajax , Jquery , Json.

Nov. 2012 – Presente Buenos Aires, Argentina

#### SIELCON S.R.L.

Analista Mesa de Ayuda/Soporte Tecnico

- Escalamiento de incidencias , resolución seguimiento y derivación de reclamos.
- <u>Guía</u> a clientes en obtención de datos de los sistemas utilizados. Mantenimiento infraestructura de la empresa.

Abril. 2022 – Junio 2022 Buenos Aires, Argentina

#### Aceleracion Alkemy – Java developer

Desarrollado Web/ Java – Spring boot – Api rest , Jpa Hibenate , Lombok , JWT , Sendgrid , Aws .

### PORTFOLIO



https://diego-sejas.github.io/PortfolioWeb/



https://github.com/diego-sejas